臺灣高雄地方法院刑事判決　　　　　　　　　　　　　九十一年度訴字第三六九號
　　公　訴　人　臺灣高雄地方法院檢察署檢察官
　　被　　　告　甲○○
右列被告因毒品危害防制條例案件，經檢察官聲請簡易判決處刑（九十年度毒偵字第
四八六四號），及移送併案審理（九十一年度毒偵字第二七七號），本院鳳山簡易庭
認不宜以簡易判決處刑，移由普通庭依通常程序審理，本院判決如左：
    主    文
甲○○連續施用第一級毒品，累犯，處有期徒刑拾月，扣案之第一級毒品海洛因（驗
後淨重零點參伍公克），沒收銷燬之。又連續施用第二級毒品，累犯，處有期徒刑柒
月，扣案之第二級毒品安非他命（驗後毛重零點捌伍公克），沒收銷燬之。應執行有
期徒刑壹年肆月。扣案之第一級毒品海洛因（驗後淨重零點參伍公克）及第二級毒品
安非他命（驗後毛重零點捌伍公克），均沒收銷燬之。
    事    實
一、甲○○曾因違反麻醉藥品管理條例案件，經本院判處有期徒刑七月確定，於民國
    八十八年一月四日執行完畢。甲○○復因施用第二級毒品安非他命案件，經本院
    以八十八年度毒聲字第七八七０號裁定送觀察勒戒後，認有繼續施用毒品之傾向
    ，本院再以八十八年度毒聲字第八三九０號裁定送強制戒治，並於八十九年四月
    十日以八十九年度毒聲字第二七七九號裁定停止戒治，所餘期間付保護管束，嗣
    因違反保護管束應遵守事項情節重大，經本院撤銷停止戒治，令入戒治處所繼續
    施以強制戒治，至九十年三月五日執行戒治期滿，經臺灣高雄地方法院檢察署檢
    察官於九十年三月五日以九十年度戒毒偵字第三八三號不起訴處分確定。甲○○
    猶不思悔改，復基於概括之犯意，自九十年三月二十三日某時許起至同年十二月
    二十四日某時許止，連續在高雄縣永安鄉○○村○○街一巷五號住處施用第一、
    二級毒品海洛因及安非他命，其間約三、四天即施用一次，嗣分別於（一）同年
    十月二十三日下午四時許，在高雄縣岡山鎮○○路為警查獲，並扣得第一級毒品
    海洛因（驗後淨重０．三五公克）及第二級毒品安非他命（驗後毛重０．八五公
    克）。（二）同年十二月二十四日晚間九時許，在高雄市○鎮區○○路一五０巷
    二弄一號前為警查獲。嗣經本院以九十一年度毒聲字第一二五號裁定令入戒治處
    所，施以強制戒治一年。
二、案經臺灣高雄市政府警察局鹽埕分局移送臺灣高雄地方法院檢察署檢察官聲請簡
    易判決處刑及移送併案審理。
    理    由
一、右揭事實業據被告甲○○於本院審理時供承不諱，且被告於九十年十月二十三日
    及同年十二月二十四日為警查獲當日所採尿液，經送驗結果均呈嗎啡及安非他命
    陽性反應，有高雄市立凱旋醫院九十年十一月十二日煙毒尿液檢驗成績書及高雄
    市政府衛生局九十年十二月三十一日煙毒尿液檢驗成績書各乙紙附卷可稽，復有
    第一級毒品海洛因（驗後淨重０．三五公克）及第二級毒品安非他命（驗後毛重
    ０．八五公克）扣案可資佐證，此有法務部調查局編號（電腦條碼）00000
    0000號鑑定通知書及高雄醫學大學附設中和紀念醫院九十年十一月十三日報
    告編號九０一一－二八號檢驗報告各乙紙在卷足憑。又被告前因施用第二級毒品
    安非他命案件，經本院八十八年度毒聲字第七八七０號裁定送觀察、勒戒後，認
    有繼續施用毒品之傾向，本院再以八十八年度毒聲字第八三九０號裁定送強制戒
    治，並於八十九年四月十日以八十九年度毒聲字第二七七九號裁定停止戒治，所
    餘期間付保護管束，嗣因違反保護管束應遵守事項情節重大，經本院撤銷停止戒
    治，令入戒治處所繼續施以強制戒治，至九十年三月五日執行戒治期滿，經臺灣
    高雄地方法院檢察署檢察官於九十年三月五日以九十年度戒毒偵字第三八三號不
    起訴處分確定，有臺灣高雄地方法院檢察署刑案資料查註紀錄表、前開裁定及不
    起訴處分書各乙份在卷可按，其於五年內再犯本件毒品危害防制條例第十條第一
    、二項之罪，經本院以九十一年度毒聲字第一二五號裁定令入戒治處所，施以強
    制戒治一年，有該裁定附於審判卷可參，足認被告係於不起訴處分確定後，五年
    內二犯施用第一、二級毒品海洛因及安非他命，本件事證已臻明確，被告右開犯
    行洵堪認定。
二、核被告所為，係犯毒品危害防制條例第十條第一項、第二項之施用第一、二級毒
    品罪。又其先後多次施用第一、二級毒品之行為，均時間緊接、所犯均構成要件
    相同，顯均係基於概括犯意反覆為之，均為連續犯，均應依刑法第五十六條之規
    定以一罪論，並加重其刑。被告持有第一、二級毒品海洛因及安非他命之低度行
    為已為施用之高度行為所吸收，均不另論罪。被告所犯上開二罪，犯意各別，罪
    互殊，應分論併罰之。另被告曾犯有如事實欄所述之違反麻醉藥品管理條例案件
    ，經本院判處有期徒刑七月確定，並於八十八年一月四日執行完畢，有臺灣高雄
    地方法院檢察署被告刑案資料查註紀錄表一紙在卷可證，其於五年內再犯本件有
    期徒刑以上之罪，係屬累犯，應依刑法第四十七條之規定加重其刑。被告有二種
    以上刑之加重事由，應依刑法第七十條之規定，遞加重之。爰審酌被告之犯罪動
    機、目的、手段、品行、智識程度及前已有施用第二級毒品安非他命之犯行，並
    經觀察勒戒、強制戒治期滿後，竟又再度施用，顯見其意志力不堅，且對身體健
    康所生之危害與犯罪後尚能坦承犯行，態度良好等一切情狀，分別量處如主文所
    示之刑，並定其應執行之刑。又扣案之海洛因（驗後淨重０．三五公克）及安非
    他命（驗後毛重０．八五公克），分別係屬第一、二級毒品，應依毒品危害防制
    條例第十八條第一項前段之規定，予以沒收銷燬之，又鑑驗所耗損之毒品，既已
    費失，自無庸宣告沒收銷燬，附此敘明。
三、移送併案審理部分（即被告自九十年十月二十四日以後迄同年十二月二十四日止
    之施用第一、二級毒品海洛因及安非他命犯行），雖未據公訴人提起公訴，惟該
    部分事實與前揭已起訴論罪之部分，有連續犯之裁判上一罪關係，為起訴效力所
    及，本院自得併予審理，附此敘明。
據上論斷，應依刑事訴訟法第四百五十二條、第二百九十九條第一項前段，毒品危害
防制條例第十條第一項、第二項、第十八條第一項前段，刑法第十一條、第五十六條
、第四十七條、第五十一條第五款，判決如主文。
本案經檢察官葉淑文到庭執行職務。
中      華      民      國    九十一    年      二      月      八      日
                                臺灣高雄地方法院刑事第七庭
                                    法  官  蔡  正  雄
右正本證明與原本無異。
如不服本判決，應於判決送達後十日內，向本院提出上訴狀。
                                    書記官  許  雅  惠
中      華      民      國    九十一    年      二      月      八      日
附錄本判決論罪之法條：
毒品危害防制條例第十條第一項、第二項：
施用第一級毒品者，處六月以上五年以下有期徒刑。
施用第二級毒品者，處三年以下有期徒刑。
